【裁判字號】    98,上易,846
【裁判日期】    980430
【裁判案由】    詐欺
【裁判全文】
臺灣高等法院刑事判決                 98年度上易字第846號
上  訴  人
即  被  告  甲○○
上列上訴人因詐欺案件，不服臺灣板橋地方法院96年度易字第27
05號，中華民國97年12月31日第一審判決（起訴案號：臺灣板橋
地方法院檢察署95年度偵字第22027號，及臺灣臺北地方法院檢
察署檢察官以95年度偵字第19935號移送併辦），提起上訴，本
院判決如下：
    主  文
上訴駁回。
    理  由
一、按依刑事訴訟法第350條、第361條、第362條、第367條規定
    ，不服地方法院之第一審判決而上訴者，須提出上訴書狀，
    並應敘述具體理由，為上訴必備之程式；其所提出之書狀未
    敘述上訴理由，或僅曾以言詞陳述上訴理由者，均應於上訴
    期間屆滿後20日內補提理由書於第一審法院。第一審法院經
    形式審查，認逾期未補提上訴理由者，應定期間先命補正；
    逾期未補正者，為上訴不合法律上之程式，應以裁定駁回。
    倘已提出上訴理由，但所提非屬具體理由者，則由第二審法
    院以上訴不合法律上之程式，判決駁回。而所謂具體理由，
    必係依據卷內既有訴訟資料或提出新事證，指摘或表明第一
    審判決有何採證認事、用法或量刑等足以影響判決本旨之不
    當或違法，而構成應予撤銷之具體事由，始克當之（例如：
    依憑證據法則具體指出所採證據何以不具證據能力，或依憑
    卷證資料，明確指出所為證據證明力之判斷如何違背經驗、
    論理法則）；倘僅泛言原判決認定事實錯誤、違背法令、量
    刑失之過重或輕縱，而未依上揭意旨指出具體事由，或形式
    上雖已指出具體事由，然該事由縱使屬實，亦不足以認為原
    判決有何不當或違法者（例如：對不具有調查必要性之證據
    ，法院未依聲請調查亦未說明理由，或援用證據不當，但除
    去該證據仍應為同一事實之認定），皆難謂係具體理由，俾
    與第二審上訴制度旨在請求第二審法院撤銷、變更第一審不
    當或違法之判決，以實現個案救濟之立法目的相契合，並節
    制濫行上訴（最高法院97年度台上字第892號、第1402號、
    第5960號等判決意旨參照）。又原審法院對上訴書狀有無記
    載理由，為形式上之審查，認有欠缺，且未據上訴人自行補
    正者，固應定期間先命補正。然上訴理由是否具體，依96年
    7月4日刑事訴訟法第361條修正理由之說明，屬第二審法院
    審查範圍，不在命補正之列。
二、上訴意旨略以：上訴人因他案服刑出獄後努力工作，漸有轉
    機，已略有還款能力，並依約按月攤還告訴人等，若因判決
    確定，上訴人將入獄服刑而中斷還款給告訴人，對於無法繼
    續賠償告訴人深表不安，且再創的事業面臨瓦解之危機，還
    款希望亦將破滅。上訴人係因100甲車禍後，所經營之100甲
    越野車運動場一夕之間倒閉，負債甚多，所有心血與建設全
    部泡湯。上訴人因他案出獄後，面臨龐大債務，包括車禍死
    者賠償金等支出，上訴人一時無力對本案告訴人還款。上訴
    人在原審坦承犯罪，以不實之事及理由向告訴人等週轉資金
    ，但上訴人均將金錢用於100甲建設開發，並無花天酒地之
    不當行為云云。
三、經查：被告上訴並未指摘或表明原審判決有何採證認事、用
    法或量刑等足以影響判決本旨之不當或違法而構成應撤銷之
    具體事由，顯難認已敘述明確、具體之上訴理由，揆諸上開
    規定，其上訴顯屬違背法律上之程式，應予駁回，並不經言
    詞辯論為之。
據上論斷，應依刑事訴訟法第367條前段、第372條，判決如主文
。
中    華    民    國    98    年     4    月    30    日
                  刑事第十二庭  審判長法  官  蔡永昌
                                      法  官  蔡新毅
                                      法  官  陳榮和
以上正本證明與原本無異。
不得上訴。
                                      書記官  林吟玲
中    華    民    國    98    年    4     月    30    日
附錄：本案論罪科刑法條全文
刑法第339條第1項
意圖為自己或第三人不法之所有，以詐術使人將本人或第三人之
物交付者，處五年以下有期徒刑、拘役或科或併科一千元以下罰
金。


司法院資訊處製作；財團法人民間司法改革基金會備份。
